臺北高等行政法院裁定
　　　　　　　　　　　　　　　　　　 96年度訴字第01512號
原　　　告　甲○○
被　　　告　勞工保險局
代　表　人　乙○○（總經理）
上列當事人間因勞保事件，原告不服行政院勞工委員會中華民國
96年3月14日勞訴字第0950046952號訴願決定，提起行政訴訟。
本院裁定如下：
    主  文
原告之訴駁回。
訴訟費用由原告負擔。
　　理  由
一、按「當事人書狀，除別有規定外，應記載左列各款事項：一
    、當事人姓名、性別、年齡、身分證明文件字號、職業及住
    所或居所；當事人為法人、機關或其他團體者，其名稱及所
    在地、事務所或營業所。二、有法定代理人、代表人或管理
    人者，其姓名、性別、年齡、身分證明文件字號、職業、住
    所或居所，及其與法人、機關或團體之關係。三、有訴訟代
    理人者，其姓名、性別、年齡、身分證明文件字號、職業、
    住所或居所。四、應為之聲明。五、事實上及法律上之陳述
    。六、供證明或釋明用之證據。七、附屬文件及其件數。八
    、行政法院。九、年、月、日。」、「起訴，應以訴狀表明
    左列各款事項，提出於行政法院為之：一、當事人。二、起
    訴之聲明。三、訴訟標的及其原因事實。訴狀內宜記載適用
    程序上有關事項、證據方法及其他準備言詞辯論之事項；其
    經訴願程序者，並附具決定書。」分別為行政訴訟法第57條
    及第105條所規定。本件原告因勞保事件，於民國（下同）
    96年5月8日向本院提出之書狀，未記載原告、被告及其代表
    人之姓名（與機關之關係）、起訴之聲明、訴訟之種類等，
    經本院於96年5月10日以96年度訴字第1512號裁定命其於該
    裁定送達之日起7日內補正，該裁定已於96年5月14日送達原
    告收受，此有送達證書附本院卷可稽。原告雖於96年5月16
    日具狀補正原告、被告勞工保險局及其代表人乙○○（即被
    告之總經理），惟迄今仍未補正起訴之聲明及訴訟種類等，
    其起訴程式即屬於法不合，應予駁回。
二、縱依原告96年5月16日補正狀之事實及理由所陳，以其主張
    之理賠金共計新台幣8,500萬元為原告本件訴訟請求而為之
    訴之聲明。按「提起行政訴訟，得於同一程序中，合併請求
    損害賠償或其他財產上給付。」行政訴訟法第7條固定有明
    文，惟此應以其提起之撤銷訴訟或課予義務訴訟合法為前提
    ，始得合併請求；又行政訴訟法第8條第1項固規定人民與中
    央或地方機關間，因公法上原因發生財產上之給付，得提起
    給付訴訟，惟行政訴訟法第8條第2項亦規定：「前項給付訴
    訟之裁判，以行政處分應否撤銷為據者，應於依第4條第1項
    或第3項提起撤銷訴訟時，併為請求。」，此即為一般給付
    訴訟補充性之規定；是不符提起一般給付訴訟之要件而提起
    ，即屬起訴不備要件，應依行政訴訟法第107條第1項第10款
    規定，逕以裁定駁回之。經查，原告所主張之理賠金，應係
    直接提起給付訴訟，惟原告對於其所不服行政院勞工委員會
    96年3月14日勞訴字第0950046952號訴願決定，並未為任何
    聲明，無從逕認其已合法提起撤銷訴訟或課予義務訴訟，是
    其起訴亦屬不備其他要件，並非合法，應予駁回。
三、再者，行政訴訟係處理公法上爭議之訴訟，其當事人之一造
    為人民，另造則為行政機關或公法人，即行政訴訟並無人民
    與人民間之訴訟，此觀行政訴訟法第1編第1章行政訴訟事件
    與第3章當事人之法條規定自明。經查原告因勞保事件，向
    本院提起之本件行政訴訟，除列勞工保險局為被告外，另列
    乙○○（被告勞工保險局之代表人）、本院書記官林苑珍為
    被告，惟行政訴訟並無人民與人民間之訴訟，是原告以一般
    人民為被告，顯非合法，亦應予駁回。
四、依行政訴訟法第107條第1項第1款、第10款、第104條，民事
    訴訟法第95條、第78條，裁定如主文。
中    華    民    國    96    年    10    月    3     日
                        第三庭審判長法  官  姜素娥
                                    法  官  楊莉莉
                                    法  官  曹瑞卿
上為正本係照原本作成。
如不服本裁定，應於送達後10日內向本院提出抗告狀（須按他造
人數附繕本）。
中    華    民    國    96    年    10    月    3     日
            　　　　　　　　　 　 　書記官  方偉皓
